José Gregorio Lezama González

Technical Lead & Web Developer

@me@joseglego.io

https://joseglego.io/



Última Actualización: Jun 26, 2017

RESUMÉN

Soy un **desarrollador apasionado** que **ama el café**. Como desarrollador, tengo experiencia en **back-end** y **front-end**. Me interesa estar aprendiendo nuevas tecnologías, siempre siguiendo las buenas prácticas de cada lenguaje o framework. Me encanta trabajar front-end, enfocado en los detalles, una buena interfaz y experiencia de usuario. Además, disfruto trabajar back-end o full-stack.

Mis últimos trabajos han sido en: **Front-End y UX, Back-End, Web Mobile, Automatización y Admin.**

EXPERIENCIA LABORAL

<u>Cleteci</u>

Sep 2014 - Presente

Technical Lead 2 & Scrum Master 1

1: Ene 2016 - Ene 2017; 2: Feb 2017 - Presente

Mis tareas: Revisar PR. Apoyar al equipo en el desarrollo de nuevas funcionalidades, Apoyar al equipo de pruebas en la solución de errores de producción y de la próxima versión. Investigar acerca de nuevas herramientas para mejorar la calidad del ambiente, el código y el producto. Definir nuevos estándares para el codigo, producto y documentación. Apoyar en la integración de aplicaciones con terceros. Definir nuevas funcionalidades. Desarrollar y dirigir refactorings (Equipo entre 4 y 9 desarrolladores).

Web Developer

Sep 2014 - Dec 2015

Estuve trabajando en nuevas funcionalidades mayormente en aplicaciones SaaS, utilizando RESTful APIS y aunque también trabajé en el desarrollo de aplicaciones clásicas.

Datos MEG

Sep 2015 - Presente

Web Developer & Architect

Estamos trabajando en un servidor web, una aplicación web y una aplicación móvil, usando un API RESTful. Soy desarrollador, admin. de varios ambientes y arquitecto.

FORMACIÓN ACADÉMICA

Universidad Simón Bolívar | Sep 2007 - Nov 2015 Ingeniero de la Computación

Pasantías: Desarrollo del Portal de Asesores de AtrioSeguros - **Mención Honorífica**

Electivas de Área: 1. Computación Gráfica, **2.** Base de Datos y **3.** Taller de Desarrollo de Software: Sistema de Atención de Emergencias para el Centro Médico de Caracas, <u>iTriage</u> - <u>Versión Actual</u>.

Electivas Libres: 1. Programación Móvil, **2.** Sistemas de Información 2, **3. & 4.** A.I. aplicada a Robótica y a Videojuegos, **5.** Computación Gráfica aplicada a Videojuegos y **6.** Realidad Aumentada.

PROYECTOS

Travel Contact: RoR, AngularJS y Ionic

Latch: AngularJS

Phoebe: Diango y iQuery

Atrio Seguros: AngularJS, ¡Query, Oracle y Java EE

Seguros Piramide: ¡Query y Oracle

Datos MEG: Django + DRF, Ionic y AngularJS

PROYECTOS PERSONALES

Seller App: AngularJS

Attendance App: AngularJS y angular-charts

TECNOLOGÍAS Y HERRAMIENTAS

| Preferencias en negritas

Base: OS X - Linux, Windows, Python, Javascript, Ruby, Java, C/C++, Bash, Haskell, Prolog.

Web: HTML, CSS, JS, jQuery, Bootstrap, Lodash, AngularJS, Gulp, Bower, Grunt, Django, Ruby on Rails.

Herramientas: Ionic/Phonegap, Emacs, PostgreSQL, SQLite3, git, Photoshop, Illustrator, Agile/Scrum

OTRAS ACTIVIDADES

Clases diarias de Ingles, 3hs por día. | Aug 2016 - Presente

Urban Data Fest (<u>Venezuela</u>): 3er lugar, <u>Monitorea.la</u>: front-end developer (AngularJS) | Mar 2015

CodeSchool: Cursos de JavaScript (10), Ruby (2), HTML/CSS (4) y otros (3) | 2014 - Presente

Bombero Voluntario del C.B.V.U.S.B. | Mao 2014 - Mar 2016 **Proyecto de Grado:** Sistema de Evaluación aleatoria de nivel y permisología jerárquica militar (Django & JS)

3rd Competencia Nacional de Robótica: Desarrollo del Sistema Web (Django & JS) | Abr 2013 - Sep 2013

IEEE Latin American Robotics Competition: Open¹ y SEK² | 1: Oct 2013, Arequipa - PE; 2: Oct 2012, Fortaleza - BR

Volunteer on Free Software International Conference | Oct 2008, Malaga - ES

IDIOMAS

Español - Nativo **Ingles** - Técnico limitado